【裁判字號】    97,上訴,3943
【裁判日期】    980605
【裁判案由】    違反槍砲彈藥刀械管制條例等
【裁判全文】
臺灣高等法院刑事判決                97年度上訴字第3943號
上  訴  人  臺灣板橋地方法院檢察署檢察官
上  訴  人
即  被  告  子○○
選任辯護人  游鉦添律師
            李建宏律師
            翁方彬律師
被      告  甲○○
選任辯護人  姜至軒律師
            賴彌鼎律師
上列上訴人因被告等違反槍砲彈藥刀械管制條例等案件，不服臺
灣板橋地方法院96年度訴字第2367號，中華民國97年4月22日第
一審判決（起訴案號：臺灣板橋地方法院檢察署96年度偵字第17
77號），提起上訴，本院判決如下：
    主  文
原判決關於子○○部分撤銷。
子○○共同未經許可持其他可發射子彈具殺傷力之槍枝，處有期
徒刑陸年，併科罰金新臺幣捌萬元，如易服勞役，以新臺幣壹仟
元折算壹日。
其他上訴駁回。
    事  實
一、緣子○○履向庚○○催討新臺幣（下同）三百萬元賭債，未
    果，心生不滿，遂與丑○○（原審通緝中）、辰○○（台灣
    台中地方法院另案審理中）、真實姓名年籍不詳綽號為「阿
    成」（起訴書誤認係甲○○，詳如後述）、「阿川」、「阿
    賢」、「阿榮」、「文吉」（其中一人即辰○○）等成年男
    子共七人，基於未經許可持有非制式槍枝及制式子彈、非法
    剝奪人之行動自由及重傷害之犯意聯絡，推由丑○○於95年
    4月13日以所持用之0000000000號行動電話門號撥打庚○○
    所持用之0000000000號行動電話門號，約於14日中午在龜山
    鄉○○村○○街16之3號之資源回收場，後於14日12時20分
    ，再以上開電話，改約在臺北縣林口鄉○○路250號之麥當
    勞談判。庚○○接獲丑○○約定談判之電話後，恐遭不測，
    乃聯絡戊○出面參與談判，戊○為仗聲勢，復聯絡丙○○與
    壬○○一同到場。丑○○先於95年4月14日12時24分許抵達
    上開速食店，12時40分許，戊○及庚○○等人到場，隨即談
    判，約五分鐘後，談判破裂。而子○○等人已共乘一部車牌
    號碼不詳之鐵灰色休旅車趕抵現場，共同持有自不詳處所取
    得之可發射子彈具殺傷力之非制式槍枝最少三把及制式子彈
    最少五發，於同日12時49分許，共同持有上開槍枝三把及制
    式子彈五發，魚貫進入上開速食店。子○○到場後旋大聲喝
    叱「都不要說了，通通帶走」，丙○○與壬○○見狀乃立即
    往廚房方向逃逸，甲○○等人旋以持槍之非法方法強行押走
    戊○及庚○○，因戊○不斷反抗，子○○乃以其所持手槍槍
    托敲擊戊○頭部（傷害部分，未據告訴），然戊○依舊不從
    ，而不遂。詎子○○、丑○○及「阿榮」等人，竟基於重傷
    害之犯意，持槍輪流朝戊○腿部射擊，致戊○受有左股骨幹
    開放性骨折合併槍擊傷。子○○等人，推由辰○○以自身後
    強抱庚○○方式強押上車，並將庚○○帶上非其等所有之頭
    套，而共同非法剝奪他人行動自由，並質問庚○○該如何處
    理上開賭債，至庚○○應允儘速償還上開賭債，於同日17時
    30分許，在臺北縣林口鄉○○路附近釋放庚○○。警方接獲
    民眾報案後，旋即趕往上開速食店蒐證，搜得五顆制式子彈
    彈殼。而戊○受有左股骨幹開放性骨折合併槍擊傷，經送醫
    急救復建後，有發長短肢現象，惟未達完全喪失及嚴重減損
    效用之重傷狀態，而重傷未遂。子○○及丑○○則於犯案後
    ，潛逃大陸地區。嗣經臺灣板橋地方法院檢察署檢察官指揮
    警方長期監控後，子○○於96年3月14日自行自大陸地區返
    回投案。
二、案經臺灣板橋地方法院檢察署檢察官指揮內政部警政署刑事
    警察局及臺北縣政府警察局新莊分局偵查後起訴。
    理  由
壹、證據能力：
一、被告及辯護人辯稱：被告以外之人於警詢陳述，無證據能力
    乙節，證人庚○○於偵訊證稱：警詢筆錄實在等語（偵字17
    77號卷第229頁）；證人丁○○於偵訊證稱：警詢所述及指
    認都是實在等語（同上卷第306頁），則其等警詢亦屬偵訊
    筆錄內容之ㄧ，且有關證人丁○○、戊○、壬○○、庚○○
    均經原審行交互詰問，賦予被告及辯護人詰問權，且引上開
    證人之警詢為詰問內容（原審卷二第56，57，61，66，70頁
    ），則其等之警詢筆錄，自屬原審審理之內容之ㄧ，自有證
    據能力，惟未免引述周折，逕引原出處，合予敘明。被告及
    辯護人此部份所辯，尚有誤會。至於宋集貴等其餘證人警詢
    筆錄，為傳聞證據，依刑事訴訟法第159條之2規定，無證據
    能力，被告及辯護人此部份所辯，尚非無據。
二、被告子○○及其辯護人辯稱：證人庚○○、戊○、壬○○、
    丁○○於偵查中向檢察官所為之言詞陳述，均無證據能力乙
    節，按被告以外之人於偵查中向檢察官所為之陳述，除「顯
    有不可信之情況者」外，得為證據，刑事訴訟法第159條之1
    第2項定有明文。經查：上開證人均已具結在卷，合於法定
    要件，並無何違法或顯不可信狀況，依法自有證據能力，此
    部份所辯，顯不可採。
三、被告甲○○及辯護人辯稱：子○○於96年3月14日偵訊說詞
    ，為審判外陳述乙節，按同案被告彼此間，立於證人地位，
    因此，同案被告子○○於96年3月14日偵訊，對被告甲○○
    而言，其說詞相當於證人陳述，而同案被告子○○上開偵訊
    ，未經具結，於法不合，此部分證述，對被告甲○○而言，
    難認有證據能力，此部份所辯，尚非無據。
四、長庚醫院診斷證明書及就有關被害人戊○復原狀況之函覆文
    ，係由醫生所出具，而醫生係從事業務之人，於醫療業務上
    或通常醫療業務過程所製作之證明文書，依刑事訴訟法第15
    9條之4第2款規定，有證據能力。內政部警政署刑事警察局
    槍彈鑑定書，係由檢察官依刑事訴訟法第208條規定囑託內
    政部警政署刑事警察局就扣案之彈殼為鑑定後，由該局所出
    具之鑑定報告，依刑事訴訟法第159條第1項規定，亦有證據
    能力。另現場監視錄影翻拍照片，係屬攝影設備所拍攝之影
    像，非供述證據，故不屬傳聞證據，亦有證據能力。
五、除前揭證據外，本件被告、檢察官及辯護人對於後引其他證
    據方法之證據能力，均未爭執，且觀其製作取得情形，均無
    違法或不當，依刑事訴訟法第159條之5規定，均有證據能力
    。
貳、有罪部份（即被告子○○部份）：
一、訊據上訴人即被告子○○固不諱言：被害人庚○○積欠賭場
    賭債，曾代賭場與庚○○所委託之戊○商談如何解決賭債事
    宜等情，惟否認有何未經許可持有槍彈、非法剝奪人之自由
    及重傷害等犯行，辯稱：於案發當天並不在現場，未參予犯
    行云云。經查：
（一）有關被害人庚○○於95年2月15日23時，經被告子○○帶
      至臺北縣深坑鄉○○路○段某處賭博，因而欠下賭債300
      萬元，被告子○○乃代表賭場向被害人庚○○追討上開賭
      債，而戊○受庚○○之委託在五股鄉的釣蝦場及臺北市○○街與被告子○○商談賭債清償事宜等情，為被告子○○
      所是認（偵字第1431號卷第234頁），核與證人庚○○、
      戊○證述相符（偵字第1431號卷第149頁，原審卷二第52
      ，62頁），此部份事實，堪予認定。
（二）有關丑○○於95年4月13日以所持用之0000000000號行動
      電話門號撥打庚○○所持用之0000000000號行動電話門號
      ，約於14日中午在龜山鄉○○村○○街16之3號之資源回
      收場，後於14日12時20分，再以上開電話，約在臺北縣林
      口鄉○○路250號之麥當勞談判。丑○○於同年月14日12
      時24分許抵達上開速食店，12時40分許，戊○及庚○○等
      人到場，隨即談判，未果，丑○○旋通知子○○等人到場
      ，子○○等人於12時49分許，共乘一部車牌號碼不詳之鐵
      灰色休旅車趕抵現場，並共同持有非制式手槍三把及制式
      子彈五發。子○○大聲喝叱「都不要說了，通通帶走」，
      丙○○與壬○○見狀往廚房方向逃逸，甲○○等人旋以持
      槍強行押戊○及庚○○，戊○反抗，子○○以手槍槍托敲
      擊戊○頭部，然戊○依舊不從，子○○、丑○○及「阿榮
      」等人，竟基於重傷害之犯意，持槍輪流朝戊○腿部射擊
      ，致戊○受有左股骨幹開放性骨折合併槍擊傷，併發長短
      肢。再推由辰○○以自身後強抱庚○○方式強押上車。嗣
      庚○○同意還款，乃於同日17時30分許，在臺北縣林口鄉
      ○○路附近獲釋等情，業據：
    (甲)證人即被害人庚○○於(1)警詢稱：於95年4月13日，阿興
      以0000000000號行動電話門號撥打我0000000000號行動電
      話門號，約於14日中午在龜山鄉○○村○○街16之3號之
      資源回收場，後於14日12時20分，再以上開電話，約在臺
      北縣林口鄉○○路250號之麥當勞談判。談了大約5分鐘左
      右，又有5名不詳年籍資料之男子進入店內（事後聽朋友
      壬○○稱有綽號阿誠、阿賢、文吉），我都不認識；當時
      進來時全都站在我們的後方，並叫我們『不要動』。在現
      場時對方有人從我後方將我抱住，並強行拖出去，要將我
      帶至車內時，聽到麥當勞店內有槍聲傳出。我被押走至五
      股鄉山區，跟他們談『我會給阿育新台幣300萬元』，約
      17時30分許，才在林口鄉○○路（靠近五股鄉○○路）附
      近放我走等語（偵字1777號卷第149至150頁，第225頁，
      第262頁）。(2)於偵訊稱：警詢實在。就有一群人衝進來
      ，其中有一個人就大喊『通通帶走』，後來就有人將我押
      往，要把我拖到店外，我有看到戊○當時有站起來開始抵
      抗，我有看到對方有拿槍打戊○的頭，至於小宋和小殷情
      形，我就沒有注意到，我被拖到店外後，有看到對方的人
      有拿手槍，究竟幾把手槍，我不確定，接著我有聽到店內
      傳來3、4聲槍聲，不久對方在店內的人就衝出來，他們一
      群人就將我押上車，上車後，他們有把我帶上頭套，我有
      聽到對方問我該如何處理，我告訴對方，我會還錢，他們
      並沒有說恐嚇的話，我答應要還錢後沒多久，他們就在林
      口粉寮路把我放下車了等語（偵字1777號卷第229至230
      頁）。(3)於原審證稱：第一次警詢時，沒有說被押走的經
      過，是因為當時怕有麻煩等語（原審卷2第54至56頁）。
    (乙)證人即被害人戊○於警詢稱：因處理庚○○的賭債糾紛
      ，對方阿興可能認為我擋他人財路，所以阿興聯絡另5人
      從外面進來，進來後就用槍托打我的後腦杓，我掙扎時就
      有人朝我的腿部開槍。拿槍者是阿榮、阿興、阿成。當時
      情形很混亂，朝我左腿部開第一槍的可能是綽號阿榮或阿
      成，阿興也有朝我開槍。談論賭債問題約10分鐘都沒什麼
      結論，然後阿興就打行動電話……不到1分鐘，我看見子
      ○○等人有人手中有持槍進入，然後要強拉我們走，我與
      他們起爭執，他們就朝我的左右大腿部開槍。當時沒有看
      到庚○○被何人押走。警方所提供的相片很模糊，及拍攝
      到的都是側面，我無法指認等語（偵字1777號卷第152頁
      ，第153至154頁，第214頁）。於偵訊證稱：案發當時
      我、庚○○、丙○○、壬○○和對方自稱「阿興」的男子
      和另外一個人在商談庚○○欠子○○賭債的事情，當天我
      是第一次和丑○○見面，當時阿興他和我們談判時候，我
      有看到他是把手機打開放在大腿附近，後來彼此談判沒有
      交集，阿興並沒有作任何的手勢或是動作，就有5個人立
      刻從外面衝進來，其中包含子○○在內，因為他的個頭最
      高。我記得很清楚，子○○衝進來手裡拿著一把槍，子○○並用台語說『都不要說了，通通帶走』，……我見狀立
      刻起身推開要來捉我的人並向外走去，我就聽到槍聲，就
      感覺到我腳中槍了，當時子○○還有用槍托打我的頭，庚○○當時呆坐在現場，就被對方押走了，他們將庚○○押
      出店外後，我記得他們這群人還輪流對著我腿開槍，開完
      槍他們才走出去。庚○○當天是穿深色的上衣，個頭不高
      ，他被押的情形，就如監視錄影翻拍照片所示。我中槍後
      ，就倒臥在店內，庚○○就被他們押出店外。我有見過阿
      育幾次，我可以確定，槍擊案發生那天，阿興、阿育確實
      有在場，因為當天先和我談的是阿興，後來衝進來的人其
      中有阿育，因為他個頭高，走在第一個等語（偵字1777
      號卷第216至217頁，偵字1431號卷第129頁）。於原審
      證稱：我與被告子○○見過二次面談賭債問題，第一次是
      在五股鄉的海釣場見面，該次只有子○○一人，我則帶壬○○一起去；第二次是在臺北市○○街見面，子○○有帶
      一位「阿龍」的來，我則係帶壬○○及丙○○一起去；案
      發當天是庚○○說「阿興」打給他，庚○○通知我一起去
      的，我忘了阿興有無提及受子○○委託來談，但這件事都
      是子○○代表賭場來與伊談的，在與阿興對談過程中，我
      有看到阿興一直玩手機，回想起來應該是手機有對外通的
      ，可以聽到我們的對話，後來就有四、五人衝進來，手上
      應該都有槍，因為事後有撿到不同的彈殼，現場很亂，有
      人拉我衣領，有聽到有人說通通帶走，那個人用台語講，
      聲音好像是子○○，我當時要往大門走，中了五至七槍，
      至少有三、四人對我開槍，庚○○當時是蹲在桌子下；我
      可以確定被告子○○於案發當時確有在場，因我與他見面
      兩次，一次談了一個小時，錦州街那次談了二十多分鐘，
      事情因他而起，且他代表賭場，身形又高大，我有與他面
      對面所以印象很深，那天他有戴鴨舌帽，我有看到他的臉
      ，不記得當天他穿什麼衣服等語（原審卷第62-68頁）。
    (丙)證人丁○○於警方訪談稱：他們一行人5至6人點餐且一
      起聊天。後來有一人穿黑色外套、體格很壯、吃檳榔，站
      起來很像要打人，後來雙方拉扯，拉扯中有一人拿槍出來
      。我聽到五槍且是連續開的，因當時我往後跑沒看到何人
      開槍等語（偵字1777號卷第194頁）。於偵訊稱：警詢
      所述及指認均實在，在警方訪談紀錄表中，提到理平頭、
      吃檳榔、體格很壯、大概180公分，是照片中的子○○。
      剛才我看到在偵訊錄影光碟內，高高壯壯的理平頭的那個
      人，就是我跟警察說的那個拿槍出來的人。我看到對方有
      一個人突然站起來，先扯後來被開槍那個人【按即戊○】
      的衣領，然後拿槍指著被開槍的那個人的頭，接著高高壯
      壯的那個人就衝進來，嘴裡對著罵三字經，接著雙方就吵
      起來，然後就發生拉扯，接著我就開始往廚房方向逃跑，
      接著我聽到至少二聲的槍聲。等到人離開後，我們才出來
      看，看到有人腿部中槍倒在地上等語（偵字1777號卷第30
      6-307頁）。
    (丁)證人楊儒鵬於偵訊稱：我載戊○去，戊○自己走進去，我
      在外面等他，戊○進去後沒多久，我就看到一輛廂型車，
      開到麥當勞店門口，從車上走下5、6個人，每個人都有帶
      帽子，很迅速的走入店內，他們進去後沒多久，我就聽到
      店內有類似槍聲的聲音傳出來，之後就有一群人從店內出
      來，其中有一個人是被他人從背後抱住拖出店外的，這些
      人手上是有拿槍的，我有看到2、3個人手上是有拿槍的，
      這群人是分二批出來的，第一批出來的人，是押著一個人
      走出來，這批人在店外有停留一下，等到店內的人再出來
      時候，再押著剛才被押出來的那個人，一起搭乘等候在店
      門口的廂型車一同離去等語（偵字1777號卷第217頁）。
    (戊)證人壬○○於警詢稱：是債主阿裕請男子阿興等人叫我
      們去案發現場談賭債問題，當時情形，阿興與一位男子（
      年籍不詳）與我們3人在麥當勞內處理賭債，而我們要求
      付30萬元處理阿忠的賭債，但對方硬要求50萬元，雙方因
      條件談不攏，對方在外面的人馬（共5人）就拿槍要來要
      押走我們3人，戊○因有反抗所以遭對方開槍，共開5槍，
      左大腿中的3槍，另外事主阿忠則被對方押走等語（偵字
      1777號卷第156，158頁）。於原審證稱：警詢實在。當
      時因為是臉面向外面的玻璃，看到有車停下來，有五、六
      人走進來，伊想將有狀況發生，在案發現場有看到被告子
      ○○，他是第一個走進來之人，進來時還有搜我身，伊就
      起身走向櫃台，之後約一、二十秒我才走出來。之所以會
      對被告子○○印象深刻，是因為伊見過他兩次，一次在海
      釣場，一次在錦州街；伊於警詢時說對方有七名男子時，
      沒有提及子○○，是因為警察沒有問等語（原審卷二第69
      至71至72頁）。
    (己)證人即共犯辰○○證稱：是丑○○找我去。偵查卷第31頁
      第5張抱人的是我等語（本院卷第180頁背面）。
    (庚)上開證人證述，互核大致相符，並有現場監視錄影照片在
      卷可參。且警方在案發現場共拾獲5顆彈殼，經送內政部
      警政署刑事警察局鑑驗結果，其中送鑑彈殼5顆（編號1、
      3、4、5、7），尚有彈頭及彈頭碎片各一。認均係已擊發
      之口徑9mm制式彈殼；送鑑彈碎片1顆（編號14），認係制
      式銅包衣彈頭之銅包衣碎片，其上來復線特徵紋痕不足，
      無法比對；送鑑彈頭1顆（編號6），認係已擊發之口徑9m
      m包衣彈頭；又經比對結果，編號1及4彈殼經以比對顯微
      鏡比對結果，其彈底特徵紋痕相吻合，認係由同一A槍所
      擊發；編號3及5彈殼經以比對顯微鏡比對結果，其彈底特
      徵紋痕相吻合，認係由同一B槍所擊發；編號7彈殼認係由
      C槍所擊發。堪認最少五顆子彈。雖認有三把槍，惟無法
      認定屬制式槍械等情，有該局95年4月27日刑鑑字第09500
      53986號槍彈鑑定書及覆本院函在卷可稽（偵字第1431號
      卷第144-145頁，本院卷第297頁）。足證被告子○○及其
      同夥在案發現場所持以對被害人戊○擊發子彈之槍枝難認
      是制式手槍，惟至少三枝，並有擊發五顆制式子彈（至於
      上開證人或言五枝或七枝槍，或稱七發子彈，或三發子彈
      等，與此物證不符，自不足採）。又被害人戊○遭受上開
      槍擊後送長庚紀念醫院救治，經診斷係左股骨幹開放性骨
      折合併槍擊傷，於95年5月27日回診，經研判其骨折癒合
      可能併關節活動障礙，或長短肢及神經痲痺等症狀等情，
      有長庚紀念醫院於95年4月25日出具之診斷證明書、該院
      96年1月15日（九六)長庚院法字第0002號函文暨函附病歷
      各1份在卷可稽（他字卷第11頁，偵字第1777號卷第7-145
      頁），此部份事實，亦堪認定。
（三）有關共犯人數之認定：被害人庚○○稱：對方有七人等語
      （偵字第1777號卷第149，214頁），證人壬○○證稱：阿
      興他們共七位，二位在麥當勞，五位在外面等候等語（偵
      字第1777號卷第156頁），因認共有七位。而依被害人及
      證人等所述：有被告子○○，丑○○，並綽號為「阿成」
      、「阿川」、「阿賢」、「阿榮」、「文吉」等人。加上
      台中地方法院另案審理之辰○○，則似有八名。據此，當
      可推知上開綽號文吉等人，其中一人當即是共犯辰○○，
      雖共犯楊某對其綽號不願坦承，然尚不影響此部份認定。
      因而，於事實欄仍同時載上開綽號及辰○○，惟著明其中
      一綽號即辰○○。
（四）重傷害犯意及重傷害未遂之認定：被害人戊○於95年4月
      14日遭受上開槍擊後送長庚紀念醫院救治，經診斷係左股
      骨幹開放性骨折合併槍擊傷，於95年5月27日回診，經研
      判其骨折癒合可能併關節活動障礙，或長短肢及神經痲痺
      等症狀，仍須門診追蹤始可評估其是否有難以治癒或有礙
      病患日後生活作息之情形，有長庚紀念醫院於95年4月25
      日出具之診斷證明書、該院96年1月15日（九六)長庚院法
      字第0002號函文暨函附病歷各1份在卷可稽。足認被害人
      戊○所受傷害確係遭槍擊所致。按槍枝殺傷力極大，以之
      射擊人之雙腳，可斷人足，而使之喪失行動功能，此為週
      知之事，而被告子○○與共犯等，竟持槍射擊被害人戊○
      雙腳，足認其等有重傷害犯意。復按刑法第10條第4項第4
      款所稱毀敗一肢以上之機能，係指肢體因傷害之結果完全
      喪失其效用者而言，初不以驗斷時之狀況如何為標準，如
      經過相當之診治而能回復原狀，或雖不能回復原狀而僅祇
      減衰其效用者，仍不得謂為該款之重傷，最高法院28年上
      字第1098號判例可資參照。本件依被害人戊○證稱：我的
      右腳中2槍，現在已經完全復原，我的左腳中槍的情形比
      較嚴重，醫生說是粉碎性骨折，開刀後有置入鋼釘，現在
      還殘餘二個彈頭在左腳內，而且左腳因為置入鋼釘後，和
      右腳已經有3公分的差距，所以我現在走路會一跛一跛的
      等語（見1777號偵查卷第218頁）。則被害人戊○之左下
      肢經醫治結果仍能行走，雖不能如常，固足認減衰機能，
      惟並未完全喪失其效用。而其因骨折癒合固可能因此併關
      節活動障礙，或長短肢等症狀，仍難謂減損其效能已達嚴
      重程度，應認係重傷害未遂之程度。
（五）被告子○○及辯護人辯稱：戊○於原審能清楚指認被告子
      ○○有在場持槍參與本案，卻於距離案發時間較近之警詢
      中未清楚指證，因認證人戊○之證述不足採乙節。按告訴
      人、證人之陳述有部分前後不符，或相互間有所歧異時，
      究竟何者為可採，法院仍得本其自由心證予以斟酌，非謂
      一有不符或矛盾，即應認其全部均為不可採信；尤其關於
      行為動機、手段及結果等之細節方面，告訴人之指陳，難
      免故予誇大，證人之證言，有時亦有予渲染之可能；然其
      基本事實之陳述，若果與真實性無礙時，則仍非不得予以
      採信，最高法院74年台上字第1599號判例要旨可參。本件
      ，如前所述，被害人戊○於警詢、偵訊及原審均指證被告
      子○○在案發現場，前後一致，且與證人壬○○、丁○○
      等所述相符，自堪採信。至於證人戊○對於被告子○○究
      竟是否有對其開槍乙節，固曾陳稱無法確定，惟於偵訊及
      原審均明白指述被告子○○有持槍並以槍托攻擊其後腦勺
      乙節，是有不一之處，然有關被告子○○持槍乙節，與證
      人丁○○警詢偵訊所述相符，自堪採信。至於所稱無法確
      定云云，或有所保留，且無佐證，自不可採，惟尚難以其
      所陳，有部份不可採，即推翻其他有證據可佐部份，是此
      部份所辯，尚難採取。
（六）被告子○○及辯護人辯稱：證人戊○於原審係證述子○○
      當日穿著深色衣服，然勘驗監視錄影帶畫面，後來進來之
      五人中並無人穿著深色之衣服，且戊○於原審亦無法自監
      視錄影畫面指認被告子○○，卻能於案發近一年後之96年
      2月後之警詢、偵訊及原審一再指稱被告子○○，因認證
      人戊○所指，有違常情，不足採乙節。然查，人之記憶，
      就與己無關者，隨時間經過，而逐漸模糊，何況，當時事
      出突然，能否觀察正確觀察、記憶衣服之顏色，不無疑問
      。因此，證人戊○就案發當時被告子○○究穿著何種顏色
      衣服？縱記憶有誤，尚難認屬重大瑕疵，而足以推翻其他
      有證據可佐之說詞。再者，觀諸監視錄影畫面翻拍照片所
      示（偵字第1777號卷第170-193頁）：僅丑○○及與丑○○一同到場之人因未戴鴨舌帽，被拍攝到其二人之臉部正
      面，其餘五位嫌犯因均頭戴鴨舌帽，僅拍攝其等進出速食
      店時之狀態，而未拍攝到該等嫌犯之正面臉部特徵。且該
      監視拍攝位置係自高處往下，或因拍攝鏡頭角度之影響，
      致被拍攝之人體態及身型比例有所改變，而與真人身型比
      例不符。據此，除被拍攝之人，或與之極熟悉親密之人外
      ，於事隔良久後，他人實難自該拍攝畫面認人，此由證人
      丁○○於原審觀看上開監視光碟後證稱：在庭的人，有誰
      是當時在現場的人？因時間有點久，我現在有點忘了，當
      時我在警察局時，我記得很清楚，也有指認當時拿槍的人
      等語（原審卷二第47頁），足此證明之，因此，尚難以證
      人戊○無法監視錄影畫面辨識出何人為被告子○○，即推
      翻證人戊○多次證述被告子○○於案發當時在場等情，而
      為有利被告子○○之認定。
（七）被告子○○及辯護人辯稱：證人丁○○於接受警方訪談時
      提及「有一人穿黑色外套體格很壯，吃檳榔站起來很像要
      打人」，另提及「伊看到拿槍出來的人就是在聊天時站起
      來穿黑色外套、體格很壯，吃檳榔，理平頭的人，身高約
      180公分之人」，然於原審就上開所述是否同一人？證人
      或稱是，或稱不同，顯然記憶有誤，足認其指證不可採乙
      節，然查：原審詰問證人丁○○之時間為：97年3月5日，
      詎案發已有二年多，則證人丁○○於原審證稱：在庭的人
      ，有誰是當時在現場的人？因時間有點久，我現在有點忘
      了，當時我在警察局時，我記得很清楚，也有指認當時拿
      槍的人等語（原審卷二第47頁），顯合常情，因此，自以
      其於警詢偵訊所述為可採，而其於原審因記憶消退，所述
      不符之處，尚難遽採。
（八）被告子○○及辯護人辯稱：丁○○於警詢所指開槍之人係
      在場談判之人，與戊○等所指不符，而被告子○○未參與
      談判，丁○○又指認被告子○○，前後不符，顯不可採乙
      節，然查：証人丁○○於警詢偵訊所述，並未區分何人先
      進入談判，及其後多少人進入等情，其所述重點在於開槍
      ，已如前述，是其指認並無前後矛盾，或與證人戊○等所
      述有何不符之處，所辯不足採。
（九）被告子○○及辯護人辯稱：庚○○於警詢、偵訊時及原審
      ，均未指證被告子○○係在場參與之人，足認被告子○○
      未參與乙節。然參諸被害人庚○○於案發後不久之95年4
      月14日接受警詢時就詳細案發經過及確切之在場人，均多
      所保留，甚且於第一次警詢中向警方陳稱其並未遭對方押
      走等情，顯未據實陳述。再觀其於96年3月7日偵訊證稱：
      當天到場的人我還有一些印象，我沒有看過甲○○，丑○○就是當天在麥當勞和我們談判的人。至於子○○有無到
      場，因為之後情況很混亂，我也被嚇到，所以我無法確定
      等語（偵字第1777號卷第230頁），然考量其與被告子○○本係舊識，並非不認識之人，倘被告子○○確未到場，
      衡情，證人庚○○對於被告子○○究竟有無在現場乙節，
      自當斬釘截鐵證述，焉會陳稱：「子○○有無在場」一事
      無法確定？由此足徵證人庚○○上開偵訊陳述，尚有保留
      ，而未和盤托出，不能遽採。再者，其欠賭債遭押，事後
      ，不無自身安全及利害關係之考量，已難期供出全部實情
      ，因此，不能以其未供出被告子○○，即推翻其餘證人戊○、壬○○、丁○○等人之證述，而為對被告子○○有利
      之認定。
（十）被告子○○辯稱：當天係在農會存款，並不在現場云云，
      並提出五股鄉農會存摺類存款存款憑條1紙以佐其說（偵
      字第1777號卷第243頁），惟查，上開存款憑條認證欄固
      載：存款帳戶戶名為子○○、存款時間為95年4月14日13
      時57分2秒等情，惟此固足證明被告子○○帳戶當日13時
      57分2秒，曾在台北縣五股鄉農會有存款等情，惟依金融
      機構作業，存款時，存款資料，帳戶名義人無需親填，且
      亦無需親辦，是上開存款憑條，能否為被告子○○不在場
      証明？已非無疑，是該存款憑條即無鑑定必要，而案發迄
      今已逾三年，依監視錄影資料儲存常情，當已不存在，無
      從調閱該農會監視錄影資料查證。再者，縱上開存款係被
      告子○○所親為，然本件案發時間約於95年4月14日12時
      50分許，距被告子○○所謂至五股鄉農會存款之時間，相
      隔已1個多小時之久，則如何能推論：被告子○○於案發
      時不在場？況且，警方駕車實地從本件案發地點林口鄉○○路寅○○○○○出發，摸擬二條行進路線以抵達五股鄉
      農會，分別費時23分鐘及21分鐘等情，有臺北縣政府警察
      局新莊分局偵查報告在卷可考（同上偵卷第336頁），則
      被告子○○在案發離開現場後，再去五股農會存款，於客
      觀上，並非不可能，因此，無從為其不在場之依據。至於
      辯護人辯稱：既已押人，豈會中途離開？顯違常情乙節；
      然犯罪本即違反人情之舉動。而押人後，或為湮飾，或臨
      時事由，或他不一而足等事由，而暫時離開，無從以之推
      翻先前之犯行。從而，上開五股農會存款憑條1紙並不足
      以供為被告子○○之不在場證明。
（十一）被告子○○及辯護人辯稱：在場犯嫌辰○○，被告子○○沒在場乙節，經查：證人辰○○於本院固稱：是丑○○找我去。偵查卷第31頁第5張抱人的是我。案發時，
        被告子○○不在場等語（本院卷第180頁背面，181頁正
        反面），惟對於尚有何人參加，則均稱：不認識等語（
        同上卷第181頁），顯然有所隱瞞，則此等不盡之說詞
        ，自難推翻前揭證人戊○等之證述，無從為有利被告子
        ○○之認定。
（十二）辯護人聲請函查新莊分局：庚○○、戊○、甲○○及丑
        ○○於案發前三日至當日之通聯紀錄，以交叉比對，於
        案發前數分鐘，並無人通知被告子○○乙節，然查：並
        無何人或證據指稱：於案發前數分鐘，有人通知被告子
        ○○等情，是此部份聲請，已嫌無據，何況，台北縣政
        府警察局新莊分局函復本院後（本院卷第93-97頁），
        辯護人又主張向中華電信公司函索，而該公司函復稱：
        無此資料等語（本院卷第154-155頁），是此部份所指
        ，亦乏依據。至於辯護人據此辯稱：無通聯，即足證明
        被告子○○未涉案乙節，然查：現今社會連絡方式，或
        見面，或找人代傳，或視訊，或電話，或行動電話等，
        種類繁多，尚難以其中之行動電話，無通聯資料，即為
        有利被告子○○之認定。
（十三）至於被告子○○及辯護人聲請將監視錄影光碟，送請鑑
        定，經內政部警政署刑事警察局以特殊軟體處理，結果
        因原始視訊清晰度欠佳，而無法比對影像中人貌等情，
        有該局函及影像照片等在卷可參（本院卷第126-128頁
        ），而被告子○○於本院一度稱：有到草屯分局看錄影
        帶與照片，比較清晰云云（本院卷第146頁背面），辯
        護人因而聲請查詢草屯分局播放軟體為何（同上卷第14
        7頁），而草屯分局承辦警員稱：係一般電腦播放，並
        非特殊軟體等語，有電話紀錄在卷可參（同上卷第158
        頁），且本院提示上開刑事警察局所提供之照片，被告
        子○○則改稱：草屯分局與這些差不多等語（本院卷第
        146頁背面），實則，草屯分局係經台灣南投地方法院
        檢察署來函本院複製系爭現場監視光碟（本院卷第84頁
        ），是辯護人及被告此部份主張，即不可採。
（十四）至於被告子○○及辯護人聲請傳喚證人未○○、游興國
        、己○○、辛○○、癸○○以證明95年4月13日被告子
        ○○行蹤，並傳喚被害人戊○查明其所受賠償金由何人
        支付等乙節，有關被告子○○95年4月13日之行蹤，與
        本案案發之95年4月14日全無關聯性，且被告子○○亦
        自承：有時間差，所以在一審沒聲請等語（本院卷45頁
        背面），即無調查必要。至於被害人戊○業經原審以證
        人身分行交互詰問（原審卷二第61-69頁），依刑事訴
        訟法第196條規定，即無再行傳喚詰問必要，至於被害
        人戊○是否收受和解金乙節，被告子○○自承：非我等
        語（本院卷頁），則與被告子○○之量刑，亦屬無關，
        亦無調查必要。另被告子○○及辯護人聲請測謊乙節，
        因事證已明，亦無必要。
綜上，被告子○○所辯，不足採信，事證明確，被告子○○犯行
，洵堪認定。
二、新舊法比較適用：被告行為後，刑法於95年7月1日修正施行
    ，其中與本案有關者如下：
  (一)舊刑法第28條係規定：「二人以上共同實施犯罪之行為者，
    皆為正犯」，修正後則將成立共同正犯之標準，由共同正犯
    之共同「實施」犯罪，改為共同「實行」犯罪，修正理由係
    認「實施」一詞，在實務上向來認為涵蓋陰謀、預備、著手
    、實行等概念在內，惟基於近代刑法個人責任原則及法治國
    人權保障之思想，上開實務見解應有所修正，不應承認「陰
    謀共同正犯」及「預備共同正犯」為共同正犯之參與類型，
    然無礙於「共謀共同正犯」之成立。是修正後之共同正犯之
    可罰性要件之範圍業已限縮，乃屬行為可罰性要件之變更，
    。惟於本件尚不生影響。
  (二)修正後，已刪除刑法第55條牽連犯及第56條連續犯之規定，
    改為一罪一罰為原則，兩相比較，則以連續犯，以一罪論，
    及以牽連犯，從一重罪處斷，較諸數罪併罰，為有利於被告
    。
  (三)關於罰金刑，刑法第302條雖未修正，惟刑法分則編各罪所
    定罰金刑之貨幣單位原為銀元，修正前刑法第33條第5款規
    定：「罰金：1元（銀元）以上。」，修正後為新台幣一千
    元，兩相比較，以修正前為有利被告。
綜上，應適用被告行為時即舊刑法之規定，較有利於被告。
三、被告子○○所為，係犯槍砲彈藥刀械管制條例第8條第4項、
    第12條第4項之未經許可持有手槍罪、未經許可持有子彈罪
    ，刑法第302條第1項非法剝奪人之自由罪、同法第302條第3
    項、第1項非法剝奪人之自由未遂罪、同法第278條第3項、
    第1項重傷害未遂罪。所犯重傷害未遂罪，依法減輕其刑。
    起訴書載被告子○○係犯槍砲彈藥刀械管制條例第7條第4
    項之罪，惟如前所述，不能證明其持有者係制式槍械，不能
    論以持有制式槍枝罪，惟基本社會事實相同，爰變更起訴法
    條如上。被告子○○與同案被告丑○○、辰○○、其他真
    實姓名年籍不詳之「阿成」、「阿川」、「阿賢」、「阿榮
    」、「文吉」（其中之ㄧ為辰○○）等七名成年男子間，就
    上開罪名，均有犯意聯絡及行為分擔，為共同正犯。公訴
    意旨認被告子○○與共犯等犯持槍射擊被害人戊○之腿部，
    致被害人戊○受有左股骨幹開放性骨折合併槍擊傷，現已併
    發長短肢之身體有難治重傷害，係涉犯重傷害既遂罪嫌，然
    如前所述，當係重傷害未遂。被告子○○以一行為而觸犯
    上開未經許可持有三枝非制式槍械及未經許可持有制式子彈
    二罪名，為想像競合犯，應從一重之未經許可持有非制式槍
    械罪處斷。又其以一行為觸犯非法剝奪人之自由罪及非法
    剝奪人之自由未遂罪，亦為想像競合犯，應依從一重之非法
    剝奪人之自由罪處斷。被告子○○所犯上開未經許可持有
    非制式槍械罪、非法剝奪人之自由罪、重傷害未遂罪三罪間
    ，有方法結果關係，依修正前刑法第55條規定，為牽連犯，
    應從一重之未經許可持有非制式槍械罪處斷。（按如早已非
    法持有槍、彈，後另起意犯罪；或意圖犯甲罪而持有槍、彈
    ，卻持以犯乙罪，均應以數罪併罰論處；必因意圖犯某罪而
    持有槍、彈，嗣後果持之以犯該罪，兩罪間始有牽連犯之適
    用。最高法院90年度台上字第3270號判決意旨參照。本件並
    無證據足證被告子○○及共犯，早已非法持有槍彈，或持有
    槍彈係欲犯他罪，參酌上開判決意旨，及為有利被告之認定
    ，因認本件為牽連犯，合予敘明）。
四、原審以事證明確，予以論罪科刑，固非無見，惟漏未認定
    辰○○為共同正犯，如前所述，不能認定被告作案之槍枝
    ，屬制式槍枝，原審卻認係制式槍枝，且依鑑定結果僅有三
    支，原審未卻認定槍枝為四支。均有未洽，被告子○○上訴
    ，否認犯行，固無理由，惟原判決既有上述可議之處，應由
    本院撤銷改判。酌審被告子○○犯罪手段，糾結朋黨持槍押
    人，甚而輪番開槍傷人，侵害人之身體及自由，嚴重影響社
    會秩序，及犯後否認之態度等一切情狀，量處如主文第二項
    所示之刑。被告子○○行為後，舊刑法第42條第2項規定為
    ：「易服勞役以1元以上3元以下，折算1日。但勞役期限不
    得逾6個月。」，且修正前罰金罰鍰提高標準條例第2條前段
    規定：「依刑法第41條易科罰金或第42條第2項易服勞役者
    ，均就其原定數額提高為100倍折算1日。」（罰金罰鍰提高
    標準條例第2條已於95年5月17日修正公布刪除，並自同年7
    月1日起施行），是被告行為時之易服勞役折算標準，應以
    銀元100元以上300元以下折算1日，經折算為新臺幣後，應
    以新臺幣300元以上900元以下折算1日，而修正後刑法第42
    條則將前開條項移列至第3項，並修正為：「易服勞役以新
    臺幣1千元、2千元或3千元折算1日。但勞役期限不得逾1年
    。」，經比較新舊法規定結果，以修正後之法律較為有利，
    依刑法第2條第1項後段之規定，自應適用最有利於行為人之
    法律即修正後刑法第42條第3項前段之規定，諭知罰金刑如
    易服勞役之折算標準。被告子○○與共犯所使用之三支槍枝
    並未扣案，無積極證據證明尚未滅失，未免日後執行困難，
    爰不於本案併予諭知沒收，而用以遮蔽被害人之頭套，亦未
    扣案，且無證據足證是被告子○○或共犯所有；另扣案之5
    顆彈殼，係已擊發之子彈所殘存之物，不復具傷殺力，非屬
    違禁物，亦已不屬被告所有，均不予宣告沒收。
五、至於起訴書載被告子○○等持有四把制式手槍。似認除前揭
    犯罪事實所認定之三把外，尚有一把乙節，惟如前所述，經
    子彈鑑定，係三支槍所擊發。據此，當認係三支具殺傷力之
    槍枝，雖證人戊○等一度稱有五枝或七枝槍，惟未扣案，無
    從認定有無殺傷力。因此，公訴人認有第四枝具殺傷力槍枝
    部份，即乏依據，惟與前揭論罪科刑部份，為一罪關係，爰
    不另為無罪諭知。
、無罪部分即被告甲○○被訴部分：
一、公訴意旨略以：被告甲○○與同案被告子○○係國中同學。
    緣庚○○因積欠被告子○○前揭賭債遲未清償，經多次催討
    未果，乃心生不滿，遂與被告甲○○及丑○○、、真實姓名
    年籍不詳綽號為「阿川」、「阿賢」、「阿榮」、「文吉」
    等成年男子，基於未經許可持有手槍及子彈、非法剝奪人之
    行動自由自由及重傷害之犯意聯絡，謀議先由丑○○於同年
    4月13日以所持用之0000000000號行動電話門號撥打庚○○
    所持用之0000000000號行動電話門號，約定於同年月14日中
    午在臺北縣林口鄉○○路250號之寅○○○○○內談判，被
    告子○○等人並共同持有自不詳時日起以不詳方式所取得之
    制式手槍四把及子彈若干發資為武力後盾，先由丑○○與「
    阿川」前往與庚○○談判，倘雙方談判不成，再由丑○○通
    知子○○等人進入上開速食店，強押庚○○離去，以迫使庚○○儘速償還上開賭債。庚○○接獲丑○○約定談判之電話
    後，恐遭不測，乃聯絡戊○出面參與談判，戊○為仗聲勢，
    復聯絡丙○○與壬○○一同到場。丑○○先於當日12時24分
    許抵達上開速食店，與嗣於同日12時40分許到場之戊○及庚○○等人進行談判，因雙方意見相歧，談判遂告破裂。丑○○旋依先前謀議計畫，通知子○○等人到場。子○○等人乃
    共乘一部車牌號碼不詳之鐵灰色休旅車趕抵現場，並於同日
    12時49分許，共同持有制式手槍四把及子彈若干發，魚貫進
    入上開速食店。子○○到場後旋大聲喝叱「都不要說了，通
    通帶走」，丙○○與壬○○見狀乃立即往廚房方向逃逸，甲○○等人旋以持槍之非法方法強行押走戊○及庚○○，因戊○不斷反抗，子○○乃以其所持手槍槍托敲擊戊○頭部（傷
    害部分，未據告訴），然戊○依舊不從而不遂。被告甲○○
    、丑○○及「阿榮」等人乃持槍輪流朝戊○腿部射擊，致戊○受有左股骨幹開放性骨折合併槍擊傷，現已併發長短肢之
    於身體有難治重傷害。被告子○○等人乃將庚○○強押上車
    ，而共同非法剝奪他人行動自由。途中，被告子○○先於五
    股鄉○○路○段附近下車，並前往五股鄉農會辦理存款事宜
    ，其餘人則將庚○○押往他處，並質問庚○○該如何處理上
    開賭債，直至庚○○應允儘速償還上開賭債後，同案被告丑
    ○○等人始於同日17時30分許在臺北縣林口鄉○○路附近釋
    放庚○○。警方於接獲民眾報案後，旋即趕往上開速食店蒐
    證，嗣經檢察官指揮警方長期監控後，始於95年12月23日3
    時許，在臺北縣三重市○○○路331巷口拘提甲○○到案。
    因認被告甲○○所為，係與同案被告子○○及丑○○等人共
    同涉犯槍砲彈藥刀械管制條例第7條第4項、第12條第4項之
    未經許可持有槍彈；刑法302條第1項非法剝奪人之自由；第
    302條第3項、第1項非法剝奪人之自由未遂；第278條第1項
    重傷害等罪嫌。
二、按犯罪事實應依證據認定之，無證據不得認定犯罪事實；又
    不能證明被告犯罪者，應諭知無罪之判決，刑事訴訟法第15
    4條第2項、第301條第1項分別定有明文。再按認定不利於被
    告之事實，須依積極證據，苟積極證據不足為不利於被告事
    實之認定時，即應為有利於被告之認定；又刑事訴訟上證明
    之資料，無論其為直接或間接證據，均須達於通常一般之人
    均不致有所懷疑，而得確信其為真實之程度，始得據為有罪
    之認定，若其關於被告是否犯罪之證明未能達此程度，而有
    合理懷疑之存在，致使無從形成有罪之確信，根據「罪證有
    疑，利於被告」之證據法則，即不得遽為不利被告之認定，
    最高法院30年上字第816號、76年臺上字第4986號著有判例
    可參。
三、公訴人認被告甲○○涉犯上開罪嫌，主要係以被告甲○○警
    詢及偵查中供稱：與被告子○○係舊識，曾出面向庚○○催
    討上開賭債等情、證人即被害人戊○及庚○○於警詢及偵查
    中之指述及證述、證人壬○○、卯○○於警詢之證述、證人
    丙○○於警詢之證述、證人楊儒鵬、丁○○、乙○○於警詢
    及偵查中之證述、長庚紀念醫院診斷證明書及上開醫院林口
    分院函及病歷資料、案發現場監視錄影翻拍照片、被告甲○○所使用行動電話之雙向通聯記錄、內政部警政署刑事警察
    局槍彈鑑定書等為據。訊據被告甲○○堅決否認有何上開犯
    行，並辯稱：當時並不在現場等語。經查：
（一）證人戊○於95年4月17日在林口長庚醫院警詢固證稱：可
      從警方所提供被指認人的6名相片中，確認本案被告甲○○，巳○○○○○，即為對我開槍之人等語（偵字第1431
      號卷第24頁）；惟於96年1月3日偵訊則證稱：被告甲○○
      並非案發當天，與「阿興」一起到場談判之人，後來4、5
      個人衝進來，伊並不確定被告甲○○當時有無在現場。之
      前於警詢稱甲○○在場，因為當時事情發生很快，狀況又
      很混亂，我印象不是很清楚，在製作筆錄時候，我朋友也
      在場，當時大家在印象很模糊的狀況下，才會指述甲○○
      有在場等語。經檢察官將其與被告甲○○及其選任辯護人
      隔離後，證人戊○仍陳稱：在來開庭之前沒有受到外來壓
      力；伊在槍擊案發生前半個月左右，有曾經為了賭債事情
      和甲○○先在五股的茶藝館見面商談過，當時阿育沒有來
      等語（同上偵卷第129頁）。於原審證稱：伊之所以於警
      詢時指認被告甲○○係對伊開槍之人，是因為當時剛動完
      手術，還很氣憤，警察問我問題，旁邊有人七嘴八舌，可
      能被誤導，我像回答填充題一樣的回答，但事後回想我能
      確認陳春確實在場，但是甲○○就不確定；伊於長庚醫院
      的筆錄有些部分是不正確，因為有些部分是我不敢確認的
      等語（原審卷二第65-66頁），顯然已推翻其警詢說詞，
      ，且警詢無其他證據可佐，則是否可採，非無疑問。再參
      酌被害人戊○與被告甲○○，在案發前，僅因庚○○賭債
      事宜而見一次面，似無特殊情誼，而被害人戊○亦非上開
      賭債之債務人，衡情應無迴護被告甲○○之必要，而自陷
      偽證罪責之理，則證人戊○於偵訊及原審具結之證述，非
      不可採信。
（二）證人壬○○固於警詢證稱：我與「阿誠」在第1次談判就
      見過面，今天是第2次見面，他們年約30多歲，正確年籍
      我不清楚，對方從外面進來的五位中有一位叫「阿誠」，
      他年約30多歲、身高約165公分、留西裝頭、著白色T恤、
      藍色的牛仔褲等語（偵字第1777號卷第156頁），惟其並
      未曾指證被告甲○○即為「阿誠」。而其於原審係證稱：
      伊於案發現場並未看到被告甲○○或阿成之人，因為當時
      沒談多久，現場就很混亂，我就走到櫃台；伊之所以於警
      詢時說有見過「阿成」一次，談判當天是第二次，是因為
      當天他們都有戴帽子，伊不確定，伊那樣說是警察叫伊一
      定要說等語（原審卷二第70頁），據此，亦難為不利被告
      甲○○之認定。
（三）證人庚○○於警詢時未曾證述被告甲○○為在案發現場參
      與犯行之人（偵字1777號卷第149至150頁，225頁，262頁
      ，314頁）。於偵訊證稱：當天到場的人我還有一些印象
      ，我沒有看過甲○○，丑○○就是當天在麥當勞和我們談
      判的人等語（同上偵卷第229-230頁）；於原審證稱：在
      案發現場並未看到被告甲○○等語（原審卷二第51頁），
      是證人庚○○之說詞，亦不能為不利被告甲○○之認定。
（四）至於證人丙○○、楊儒鵬、丁○○、乙○○、王品瑄等人
      之證詞，固足證明於95年4月14日在上述寅○○○○○內
      有發生槍擊事件，然均未證述有被告甲○○在場，亦無從
      為不利被告甲○○之認定。
（五）至於長庚紀念醫院診斷證明書、函及病歷資料、內政部警
      政署刑事警察局槍彈鑑定書等，固足證明被害人戊○確遭
      受槍擊之事實，然尚不能用以證明係被告甲○○所為。另
      案發現場監視錄影翻拍照片，並未拍攝到可供辨識出係被
      告甲○○之面貌及其他特徵之影像，業經證人戊○、壬○○等人證述明確，亦無從為不利於被告甲○○之認定。
（六）公訴意旨認：被告甲○○申請之門號0000000000號行動電
      話之雙向通聯紀錄可知（偵字第1777號卷第341至342頁）
      ，該行動電話於95年4月14日11時59分、12時33分及12時
      52分有三通與被告丑○○之通話紀錄，且該三通通話之基
      地台所在位置為係在臺北縣林口鄉○○路附近乙節，被告
      甲○○辯稱：當日約8時許，午○○○○○之丑○○來釣
      蝦場找伊，說行動電話沒有電，並向伊借電話，然後跑到
      外面去講，就沒將手機還給伊，不知道他的對話內容等語
      （原審卷二第106頁），而同案丑○○因已通緝中，無從
      傳喚到庭與之對質，是以，被告甲○○所辯，是否屬實，
      即無從查證，然縱被告所辯不能成立，亦不能據為其有罪
      之依據。而公訴人所舉出之上開通聯紀錄，固足證明被告
      甲○○之行動電話於上揭時間，與同案被告丑○○通過電
      話等情，惟其內容為何？是否本案有關？則未予證明，無
      從據為不利被告甲○○之認定。
（七）再者，被告甲○○否認與同案被告子○○及丑○○間有何
      犯意聯絡，或行為分擔，而公訴人亦未舉證證明被告甲○○確與同案被告子○○及丑○○間有何犯意聯絡或行為分
      擔。
綜上，復查無其他積極確切之證據足資認定被告甲○○有上開犯
行，依前開法條及判例意旨，既不能證明被告甲○○上開犯行，
自應諭知被告甲○○無罪。
四、原審同此認定，諭知被告王育昇無罪，核無不合。檢察官上
    訴未提新事證，仍對原事證為爭執，難認有理由，應予駁回
    。
據上論斷，應依刑事訴訟法第369條第1項前段，第368條，第364
條，第300條，第299條第1項前段，槍砲彈藥刀械管制條例第8條
第4項、第12條第4項，刑法第2條第1項、第11條前段、修正前刑
法第28條、刑法第278條第3項、第1項、第302條第1項、第302條
第3項、刑法第55條、九十五年七月一日修正後刑法第42條第3項
前段，刑法施行法第1條之1，判決如主文。
本案經檢察官賴俊雄到庭執行職務。
中    華    民    國    98    年    6     月    5     日
                  刑事第十八庭審判長法  官  吳鴻章
                                    法  官  陳健順
                                    法  官  周政達
以上正本證明與原本無異。
如不服本判決，應於收受送達後10日內向本院提出上訴書狀，其
未敘述上訴之理由者並得於提起上訴後10日內向本院補提理由書
（均須按他造當事人之人數附繕本）「切勿逕送上級法院」。
                                    書記官  廖純瑜
中    華    民    國    98    年    6     月    5     日
附錄：本案論罪科刑法條全文
槍砲彈藥刀械管制條例第8條
未經許可，製造、販賣或運輸鋼筆槍、瓦斯槍、麻醉槍、獵槍、
空氣槍或第4條第1項第1款所定其他可發射金屬或子彈具有殺傷
力之各式槍砲者，處無期徒刑或5年以上有期徒刑，併科新臺幣1
千萬元以下罰金。未經許可，轉讓、出租或出借前項所列槍枝者
，處5年以上有期徒刑，併科新臺幣1千萬元以下罰金。
意圖供自己或他人犯罪之用，而犯前二項之罪者，處無期徒刑或
7年以上有期徒刑，併科新臺幣1千萬元以下罰金。
未經許可，持有、寄藏或意圖販賣而陳列第1項所列槍枝者，處3
年以上10年以下有期徒刑，併科新臺幣700萬元以下罰金。
第1項至第3項之未遂犯罰之。
槍砲彈藥刀械管制條例第12條
未經許可，製造、販賣或運輸子彈者，處1年以上7年以下有期徒
刑，併科新台幣500萬元以下罰金。
未經許可，轉讓、出租或出借子彈者，處6月以上5年以下有期徒
刑，併科新台幣300萬元以下罰金。
意圖供自己或他人犯罪之用，而犯前二項之罪者，處3年以上10
年以下有期徒刑，併科新台幣700萬元以下罰金。
未經許可，持有、寄藏或意圖販賣而陳列子彈者，處5年以下有
期徒刑，併科新台幣300萬元以下罰金。
第1項至第3項之未遂犯罰之。
中華民國刑法第302條
（剝奪他人行動自由罪）
私行拘禁或以其他非法方法，剝奪人之行動自由者，處5年以下
有期徒刑、拘役或3百元以下罰金。
因而致人於死者，處無期徒刑或7 年以上有期徒刑，致重傷者，
處3年以上10年以下有期徒刑。
第1項之未遂犯罰之。
中華民國刑法第278條
（重傷罪）
使人受重傷者，處5年以上12年以下有期徒刑。
犯前項之罪因而致人於死者，處無期徒刑或7年以上有期徒刑。
第1項之未遂犯罰之。


司法院資訊處製作；財團法人民間司法改革基金會備份。
